【裁判字號】    97,訴,477
【裁判日期】    971231
【裁判案由】    偽證
【裁判全文】
臺灣桃園地方法院刑事判決              97年度訴字第477號
公  訴  人  臺灣桃園地方法院檢察署檢察官
被      告  甲○○
上列被告因偽證案件，經檢察官提起公訴（97年度偵字第3183號
），本院判決如下：
    主  文
甲○○證人於檢察官偵查時，於案情有重要關係之事項，供前具
結，而為虛偽陳述，累犯，處有期徒刑伍月。
    事  實
一、甲○○前因違反毒品危害防制條例案件，先後經臺灣臺北地
    方法院於民國90年11月26日以90年度簡字第3869號判處有期
    徒刑3 月，於90年12月24日確定，嗣於91年10月30日易科罰
    金執行完畢；復經臺灣士林地方法院於94年7 月14日以94年
    度簡字第182 號判處有期徒刑4 月，嗣確定後，於94年9 月
    20日易科罰金執行完畢。詎仍不知悛悔，明知其為警於96年
    5 月4 日下午6 時30分許，在桃園縣中壢市○○路360 巷口
    所扣得如附表所示第2 級毒品甲基安非他命9 包（其成分、
    數量均詳附表所示）並非儲曉瑛所轉讓，竟基於偽證之犯意
    ，於96年5 月5 日臺灣桃園地方法院檢察署檢察官偵查時，
    以證人身分於供前合法具結後，虛偽證稱：「（檢察官問：
    毒品何來？）儲曉瑛昨天下午18時許在她家中給我的」等不
    實事項，對於儲曉瑛是否有上開轉讓第2 級毒品犯行之有重
    要關係事項，為虛偽陳述，而影響檢察機關偵查案件之正確
    性。嗣於同年月18日該案偵查中檢察官訊問時自白前開證述
    內容係虛偽不實而供出上情，始查知上情。
二、案經臺灣桃園地方法院檢察署檢察官自動檢舉偵查起訴。
    理  由
一、按傳聞法則之重要理論依據，在於傳聞證據未經當事人之反
    對詰問予以核實，乃予排斥，惟若當事人已放棄對原供述人
    之反對詰問權，於法院審判時表明同意該等傳聞證據可作為
    證據，基於證據資料愈豐富，愈有助於真實發現之理念，並
    貫徹刑事訴訟法修法加重當事人進行主義之精神，確認當事
    人對於證據能力有處分權之制度，傳聞證據經當事人同意作
    為證據，法院認為適當者，亦得為證據。另當事人於調查證
    據時，對於傳聞證據表示「沒有意見」，而未於言詞辯論終
    結前聲明異議 (Without Objection)，應視為已有將該等傳
    聞證據採為證據之同意，此刑事訴訟法第159 條之5 定有明
    文。本案被告於本院準備程序及審理時，對卷內人證、書證
    、物證之證據能力並未表示爭執，迄本院辯論終結前，被告
    亦未爭執本案證據之證據能力，依刑事訴訟法第159 條之5
    第2 項之規定，應視為被告已同意本案相關之傳聞證據均可
    作為證據，本院斟酌本案卷內之證據並非非法取得，亦無證
    明力明顯過低之情形，且經本院於審判期日依法進行證據之
    調查、辯論，被告於訴訟上之程序權，已受保障，前揭各該
    證據，均得採為證據，先予敘明。
二、上開犯罪事實，業據被告於偵查中檢察官訊問時、本院準備
    程序中及審理時坦承不諱（見偵查卷第17、21、22、27頁，
    本院審訴卷第22頁，本院卷第74、178 至184 、196 頁），
    並有被告於96年5 月5 日在臺灣桃園地方法院檢察署檢察官
    偵查時，以證人身分為同案被告儲曉瑛所涉違反毒品危害防
    制條例案件作證之偵訊筆錄、證人結文、臺灣桃園地方法院
    檢察署檢察官97年2 月19日96年度偵字第10631 號起訴書各
    1 份在卷可稽（見偵查卷第8 至12頁），足認被告前揭具任
    意性之自白核與事實相符，而屬可信。被告就儲曉瑛有無前
    揭轉讓第2 級毒品甲基安非他命犯行一事所為陳述內容之真
    偽，足以影響檢察官之起訴或不起訴處分之結果，自屬於案
    情有重要關係之事項，其在檢察官偵查中，明知不實而故為
    虛偽之陳述，自應負偽證罪責。綜上所述，本件事證明確，
    被告犯行洵堪認定，應依法論科。
三、核被告甲○○所為，係涉犯刑法第168 條之偽證罪。起訴意
    旨認被告於97年1 月15日就儲曉瑛所涉同案偵查中，供前具
    結證稱「查扣之毒品不是儲曉瑛提供的，她之前也沒有轉讓
    或販賣毒品給我」等語，因與前揭96年5 月15日偵訊中具結
    證詞不一，應構成偽證犯行云云，然其於97年1 月15日結證
    上開情節，並非虛偽不實之內容，業經本院認定如前，是難
    認被告此部分有何偽證犯行，惟檢察官認此部分與前揭經起
    訴論罪科刑部分為實質上1 罪關係，爰不另為無罪之諭知，
    附此敘明。被告有事實欄所載之有期徒刑科刑、執行紀錄，
    此有臺灣高等法院被告前案紀錄表在卷可稽，其受有期徒刑
    執行完畢後，5 年以內故意再犯有期徒刑以上之本罪，為累
    犯，應依刑法第47條第1 項加重其刑。又被告於所虛偽陳述
    之案件終結前，自白犯罪，有臺灣桃園地方法院檢察署96年
    5 月18日訊問筆錄附卷足稽（見偵查卷第17頁），應依刑法
    第172 條規定，減輕其刑。而被告前開所犯，同有刑之加重
    減輕事由，應依刑法第71條第1 項規定先加後減之。爰審酌
    被告之素行、智識程度，其犯罪之動機、目的、手段，對於
    案情有重要關係之事項於偵查中虛偽陳述，有使偵查機關發
    生錯誤之危險性，所肇損害，兼衡被告犯後坦承犯行，態度
    尚稱良好等一切情狀，量處如主文所示之刑，以示懲儆。又
    本件被告犯罪時間並非在96年4 月24日以前，不符於中華民
    國96年罪犯減刑條例第2 條第1 項第3 款之減刑規定，自不
    得依前揭規定減其宣告刑；被告所犯本罪，非屬最輕本刑5
    年以下有期徒刑之罪，不符得易科罰金之要件，本院自毋庸
    諭知如易科罰金之折算標準，均併敘明。
據上論斷，應依刑事訴訟法第299 條第1 項前段，刑法第168 條
、第172 條、第47條第1項，判決如主文。
本案經檢察官陳仁傑到庭執行職務。
中    華    民    國    97    年    12    月    31    日
                  刑事第九庭   審判長 法  官  吳為平
                                      法  官  林玉蕙
                                      法  官  蘇琬能
以上正本證明與原本無異。
如不服本判決應於收受判決後10日內向本院提出上訴書狀，並應
敘述具體理由。其未敘述上訴理由者，應於上訴期間屆滿後20日
內向本院補提理由書 (均須按他造當事人之人數附繕本)「 切勿
逕送上級法院」。
                                      書記官  許家慧
中    華    民    國    97    年    12    月    31    日
附錄本案論罪科刑法條：
中華民國刑法第168條
（偽證罪）
於執行審判職務之公署審判時或於檢察官偵查時，證人、鑑定人
、通譯於案情有重要關係之事項，供前或供後具結，而為虛偽陳
述者，處7 年以下有期徒刑。
附表
┌──────────────────────────┬───────┐
│第2級毒品甲基安非他命9包                            │查扣處        │
├──────────────────────────┼───────┤
│經送鑑驗結果，驗前總毛重10.69 公克（包裝塑膠袋總重2.│為警在96年5 月│
│01公克），經檢視均為白色晶體，外觀型態均相似，經編號│4 日下午6 時30│
│A1至A9。隨機抽取其中1 包（編號A1）鑑定，編號A1淨重  │分許，在桃園縣│
│0.98公克，取0.20公克鑑析用罄，驗餘淨重0.78公克，檢出│中壢市○○路36│
│第2 級毒品甲基安非他命成分，純度約97％，依據抽取純度│0 巷口處，自被│
│值，推估編號A1至A9均含第2 級毒品甲基安非他命之驗前總│告甲○○身上查│
│純質淨重約8.41公克，有內政部警政署96年5 月28日刑鑑字│扣。          │
│第0000000000號鑑定書1 紙在卷可稽，見96年度偵字第1063│              │
│1號卷一卷第96頁。                                   │              │
└──────────────────────────┴───────┘


司法院資訊處製作；財團法人民間司法改革基金會備份。
